# 请教陈老师投资公司借款费用资本化问题

提问人：damon0306 时间：2018-01-16 16:50:09
陈老师您好！公司为一家投资公司，借款的钱投资股票，作为可供出售金融资产列报，那借款的利息，是否可以不计入当期损益表，在保证期末可供出售金融资产在公允价值列报前提下，将借款费用冲减权益表中的其他综合收益呢？

回答人：chenyiwei
这种做法在准则层面无法找到依据，不应接受。

提问人：一羽 hone 时间：2018-01-17 11:50:42
陈老师 向您请教个问题 企业是高新技术企业 但计提递延所得税的时候用的税率为25% 企业称高新技术证办理过程需要有新的研发成果 才能继续办理 但不确定本单位未来是否持续有新的研发 在历来办理高新证的时候 办理机构卡的比较严 陈老师 这个问题怎么处理比较合适呢？适用哪个税率的理由是什么呢？

回答人：chenyiwei
为何这个企业对三年后通过高新技术企业的再次认定如此没有信心？建议谨慎考虑这一管理层判断的合理性。另外，这是否意味着该企业没有足够的研发投入，可能导致现在就不符合高新认定条件？

提问人：一羽 hone 时间：2018-01-17 20:07:43
该企业是铁建某局，在工程施工过程中有研发任务，若研发成功会有研发成果，认证高新证书需要有研发成果，研发任务成功有研发成果 并通过主管机关的认定有不确定性 但如果认证通过 并获得高新证书该证书在有效期是有效的

回答人：chenyiwei
如果不肯定，也可暂时按25%计算，获得高新证书后再调整。